【裁判字號】    95,訴,132
【裁判日期】    951123
【裁判案由】    返還信用卡消費款
【裁判全文】
臺灣臺東地方法院民事判決               95年度訴字第132號
原      告  國泰世華商業銀行股份有公司
法定代理人  乙○○
訴訟代理人  丙○○
            甲○○
            戊○○
被      告  己○○原名:蘇駿.
            丁○○
上列當事人間請求返還信用卡消費款事件，本院於民國95年11月
16日言詞辯論終結，判決如下：
    主  文
被告應連帶給付原告新臺幣貳拾萬貳仟肆佰壹拾捌元，及其中新
臺幣壹拾捌萬捌仟捌佰伍拾陸元自民國九十五年三月二十六日起
至清償日止，按年息百分之十九點七計算之利息。
被告己○○應給付原告新臺幣壹拾貳萬捌仟貳佰陸拾壹元，及其
中新臺幣壹拾貳萬伍仟貳佰貳拾玖元自民國九十五年三月二十六
日起至民國九十五年七月十七日止，按年息百分之五點八八計算
之利息，自民國九十五年七月十八日起至清償日止，按年息百分
之十四點八八計算之利息。
被告己○○應給付原告新臺幣貳拾肆萬貳仟參佰肆拾柒元，及其
中新臺幣貳拾貳萬柒仟零壹拾元自民國九十五年三月二十六日起
至清償日止，按年息百分之十九點七計算之利息。
訴訟費用由被告己○○負擔百分之六十五，餘由被告連帶負擔。
    事實及理由
一、按訴狀送達後，原告不得將原訴變更或追加他訴。但擴張或
    減縮應受判決事項之聲明者，不在此限。民事訴訟法第255
    條第1項第3款定有明文。原告於訴狀送達後，減縮請求之金
    額，應予准許。
二、本件被告丁○○經合法通知，未於言詞辯論期日到場，核無
    民事訴訟法第386條各款所列情形，爰依原告之聲請，由其
    一造辯論而為判決。
三、原告主張：
(一)被告己○○於民國93年6月14日邀被告丁○○為附卡申請人
    與原告訂立信用卡使用契約，並領用原告所發行之正附卡（
    正卡卡號：0000000000000000號、附卡卡號：000000000000
    0000號）使用，且約定持卡人同意當期之應付帳款，應於當
    期繳款截止日前全數繳付原告或得選擇以循環信用方式繳款
    ，於當期繳款截止日前將最低應繳金額以上（或等於最低應
    繳金額）款項繳付原告，各筆循環信用利息之計算，係將每
    筆「得計入循環信用本金之帳款」，自各筆帳款入帳日起，
    就該筆帳款之餘額以年息19.7％，按日計算至該筆帳款結清
    之日止（元以下4捨5入），被告2人如未於每月繳款截止日
    前付清當期最低應繳金額或遲誤繳款期限者，應依約定計付
    遲延循環信用利息，且喪失期限利益，原告有權請求被告一
    次還清欠款。被告己○○於領用上述信用卡後，於各特約商
    店記帳消費，共積欠原告信用卡消費帳款新臺幣（下同）18
    8,856元及95年3月25日前之循環利息13,562元未清償。
(二)被告己○○向原告申請超優代專案，經原告核發卡號000000
    0000000000之代償卡予被告己○○使用，並約定循環信用利
    率第1至18個月年利率為5.88％，第19個月起年利率14.88％
    計收利息。被告己○○於94年1月17日以上述代償卡代付其
    於富邦商業銀行卡號0000000000000000之信用卡欠款，其共
    積欠原告代償卡帳款125,229元及95年3月25日前之利息3,03
    2元未清償。
(三)被告己○○於94年3月30日與原告訂立信用卡簡易通信貸款
    契約，向原告借款235,200元，並約定分60期清償，利率為
    年息14.8％，依年金法按月計付本息，併入信用卡帳單中，
    與信用卡消費帳款一同繳納，被告如未依約於繳款期限前繳
    款或未繳足月付金時，視為全部到期，原告得將未繳金額之
    本金部分，或經原告主張視為到期之本金部分，按信用卡循
    環利率年息19.7％計算利息。被告己○○積欠原告借款本金
    227,010元及95年3月25日前之利息15,337元。
(四)詎被告己○○僅繳款至95年3月25日即未依約清償，迭經催
    討無效，已喪失期限利益，視同全部到期，其共積欠前述款
    項。爰本於信用卡正、附卡使用契約、代償卡使用契約及信
    用卡簡易通信貸款契約之法律關係請求1.被告應連帶給付原
    告202,418元，及其中188,856元自95年3月26日起至清償日
    止，按年息19.7％計算之利息；2.被告己○○應給付原告12
    8,261元，及其中125,229元自95年3月26日起至95年7月17日
    止，按年息5.88％計算之利息，自95年7月18日起至清償日
    止，按年息14.88％計算之利息；3.被告己○○應給付原告2
    42,347元，及其中227,010元自95年3月26日起至清償日止，
    按年息19.7％計算之利息等語，並聲明如主文第1項、第2項
    及第3項所示。
三、被告方面：
(一)被告己○○則以：對原告主張之上述三之（一）（二）（三
    ）之事實不爭執，但不清楚原告之計算方式等語。並聲明：
    駁回原告之訴。
(二)被告丁○○未於言詞辯論期日到場，亦未提出書狀作任何聲
    明或陳述。
四、得心證之理由：
(一)本件原告主張上開之事實，業據其提出與所述相符之信用卡
    消費帳款債權明細報表（見臺灣臺北地方法院95年度訴字第
    4771號卷第7、8頁）、白金卡優先升等簡易申請書（見同上
    卷第10、11頁）、代償卡申請書、約定條款（見同上卷第12
    頁）、簡易通信貸款申請書、契約書（見同上卷第13頁）、
    信用卡系統歷史帳單彙總查詢（見同上卷第15、16頁）（均
    影本）等件為證，被告己○○亦不爭執上述三之（一）（二
    ）（三）之事實（見本院卷第54至55頁），自堪信為真實。
    而被告丁○○對於原告主張之事實，已於相當時間受合法之
    通知，而於言詞辯論期日不到場，亦未提出準備書狀爭執，
    ，依民事訴訟法第280條第3項前段、第1項前段規定，視同
    自認，原告毋庸舉證。
(二)從而，原告依據信用卡正、附卡使用契約、代償卡使用契約
    及信用卡簡易通信貸款契約之法律關係請求被告應連帶給付
    原告202,418元，及其中188,856元自95年3月26日起至清償
    日止，按年息19.7％計算之利息；被告己○○應給付原告12
    8,261元，及其中125,229元自95年3月26日起至95年7月17日
    止，按年息5.88％計算之利息，自95年7月18日起至清償日
    止，按年息14.88％計算之利息；被告己○○應給付原告242
    ,347 元，及其中227,010元自95年3月26日起至清償日止，
    按年息19.7％計算之利息，為有理由，應予准許。
五、訴訟費用負擔之依據：民事訴訟法第78條、第85條第2項。
中    華    民    國    95    年    11    月    23    日
                  民事庭       審判長法  官 楊智勝
                                     法  官 林恒祺
                                     法  官 連雅婷
以上正本係照原本作成。
如對本判決上訴，須於判決送達後20日內向本院提出上訴狀。
中    華    民    國    95    年    11    月    23    日
                                     書記官 蕭家玲


司法院資訊處製作；財團法人民間司法改革基金會備份。
